【裁判字號】    99,聲,3009
【裁判日期】    991015
【裁判案由】    聲請具保停止羈押
【裁判全文】
臺灣高等法院刑事裁定                  99年度聲字第3009號
聲  請  人
即  被  告  甲○○
上列被告因違反毒品危害防制條例案件（本院99年上訴字第2460
號），聲請具保停止羈押，本院裁定如下：
    主  文
聲請駁回。
    理  由
一、聲請意旨略以：(一)本件被告於案發至今皆已坦承犯行，亦
    深感悔意，而所犯雖是5年以上重罪，然被告自警詢、偵查
    以迄審理之供述均於各該筆錄詳予記載，是被告無湮滅證據
    或勾串共犯、證人之虞。(二)被告出生至長大成人都是住在
    臺灣這塊土地，今從小將我扶養長大的祖父如今病重在床，
    醫院已發病危通知，被告憂心忡忡，不知能否再見祖父最後
    一面，被告一審雖判6年，但無任何具體事證，足徵被告將
    有不願接受執行而棄保潛逃之情形，懇請准予具保停止羈押
    ，並限制住居、出境、出海及所有必要措施云云。
二、按被告經法官訊問後，認為犯罪嫌疑重大，而有下列情形之
    一，非予羈押，顯難進行追訴、審判或執行者，得羈押之︰
    (一)逃亡或有事實足認為有逃亡之虞者。(二)有事實足認為
    有湮滅、偽造、變造證據或勾串共犯或證人之虞者。(三)所
    犯為死刑、無期徒刑或最輕本刑為5 年以上有期徒刑之罪者
    ，刑事訴訟法第101條第1項定有明文。又按羈押被告之目的
    ，在於確保訴訟程式之進行、確保證據之存在、真實及確保
    刑罰之執行，而被告有無羈押之必要，及羈押後其原因是否
    仍然存在，有無繼續羈押之必要，應否延長羈押，均屬事實
    認定之問題，法院有依法認定裁量之職權，自得就具體個案
    情節予以斟酌決定，如就客觀情事觀察，法院許可羈押之裁
    定在目的與手段間之衡量並無明顯違反比例原則情形，即無
    違法或不當可言，且關於羈押原因之判斷，尚不適用訴訟上
    之嚴格證明原則，而應適用自由證明程式。又羈押之目的，
    除在於確保刑事偵查、審判程序之完成外，另亦有刑事執行
    保全之目的（最高法院98年度台抗字第405 號裁定意旨參照
    ）。
三、經查：
(一)本件聲請人即被告甲○○因違反毒品防制條例等案件，經原
    審法院以99年度重訴字第8號判決處有期徒刑6年。被告不服
    提起上訴，經本院法官於民國（下同）99年7月19日開庭訊
    問後，認為被告犯罪嫌疑重大，有刑事訴訟法第101條第1項
    第1、3款之逃亡或有事實足認有逃亡之虞，及所犯最輕本刑
    為5年以上有期徒刑之罪之情形，非予羈押，顯難進行審判
    ，並有羈押必要，依法執行羈押至今。
(二)被告因上開製造第二級毒品案件，前經原審判處有期徒刑6
    年，有上開原審刑事判決可稽，是被告確係犯罪嫌疑重大，
    且所犯之罪為最輕本刑為5年以上有期徒刑之罪，按訴訟之
    程度、卷證資料等情，符合刑事訴訟法第101條第1項第3款
    之法定羈押原因，要無疑義。衡以被告已受重刑之諭知，本
    案又尚未確定，以被告經判處如此重刑，逃匿以規避審判程
    序進行及刑罰執行之可能性甚高，若命被告具保、責付或限
    制住居等侵害較小之手段，均不足以確保審判或執行程序之
    順利進行，依本案訴訟進度，仍有繼續羈押被告之必要。被
    告辯稱均已坦承犯行，無湮滅證據、串供或逃亡之可能云云
    ，惟目前案件正在法院審理中，尚難憑此即可推論被告於本
    件無串供或逃亡之虞，被告所辯，自不足採。再審酌被告所
    涉犯製造毒品案件，對社會危害甚鉅，予以羈押，適足以防
    衛社會安全，並不違比例原則與最後手段原則。至被告以祖
    父如今病重在床，恐無法見其最後一面云云，雖值同情，惟
    核與被告是否具備羈押事由與羈押必要性之法律判斷無涉，
    尚無從據為准予被告具保停止羈押之正當事由，聲請人所請
    具保停止羈押，自難准許，應予駁回。
中    華    民    國    99    年    10    月    15    日
                    刑事第十八庭審判長法  官  吳鴻章
                                      法  官  曾淑華
                                      法  官  汪梅芬
以上正本證明與原本無異。
如不服本裁定，應於收受送達後五日內向本院提出抗告狀。
                                      書記官  劉寶鈴
中    華    民    國    99    年    10    月    18    日

司法院資訊處製作；財團法人民間司法改革基金會備份。
